【裁判字號】    89,台上,2785
【裁判日期】    890518
【裁判案由】    違反毒品危害防制條例
【裁判全文】
最高法院刑事判決                              八十九年度台上字第二七八五號
    上訴人  甲○○
右上訴人因違反毒品危害防制條例案件，不服台灣高等法院台中分院中華民國八十九
年二月二十九日第二審更審判決（八十八年度上更(一)字第二○一號，起訴案號：台灣
彰化地方法院檢察署八十七年度偵字第八○三七號) ，提起上訴，本院判決如左：
    主  文
上訴駁回。
    理  由
一、販賣第二級毒品部分：
按刑事訴訟法第三百七十七條規定，上訴於第三審法院，非以判決違背法令為理由，
不得為之。是提起第三審上訴，應以原判決違背法令為理由，係屬法定要件。如果上
訴理由狀並未依據卷內訴訟資料，具體指摘原判決不適用何種法則或如何適用不當，
或所指摘原判決違法情事，顯與法律規定得為第三審上訴理由之違法情形，不相適合
時，均應認其上訴為違背法律上之程式，予以駁回。本件原判決撤銷第一審關於販賣
第二級毒品部分之判決，改判仍論處上訴人甲○○連續販賣第二級毒品（累犯）罪刑
。已敘明上訴人基於意圖營利之概括犯意，向不詳姓名之人販入第二級毒品安非他命
後，自民國八十七年八月間起至同年九月四日，在彰化縣鹿港鎮○○路○段三三三號
之住處，以一小袋新台幣（下同）一千元之價格，連續售賣予王文居、陳憲宜各三次
。又於同年九月五日，向不詳姓名之人販入六萬元之安非他命，分裝為一大包及二十
小包，伺機售賣圖利。嗣於翌（六）日十六時四十五分許，以五百元之價格，在上址
售賣一包予王文居時，經警查獲等情。係依憑證人王文居、陳憲宜於警訊及偵查中之
供述，互核相符，並綜合扣案之安非他命（淨重共六七點三四公克）及檢驗通知書等
全部卷證資料，為其所憑之證據及認定之理由。而王文居、陳憲宜在警訊中之供述均
係出於自由意思，亦經證人即警員陳龍祥證述屬實。復說明販賣安非他命係屬重罪，
如非有利可圖，上訴人何須甘冒風險為之；參酌扣案之安非他命數量甚鉅，且已分裝
完畢等情，堪認上訴人確有販賣營利之意圖，而非僅供自己施用。其所辯安非他命係
自行施用，並偶爾無償讓與王文居等人施用，未曾售賣等語為不足採，亦於理由內說
明及指駁綦詳。所為論斷，俱有卷存資料可資覆按，從形式上觀察，並無違背法令之
情形存在。上訴意旨對原判決依憑證據所認定之事實，究竟有何違背經驗法則或論理
法則之處，未依據卷內訴訟資料具體指摘。徒執其陳詞辯解，泛謂王文居、陳憲宜在
警訊中之供述，係警員恫嚇所致；其二人與上訴人係朋友，上訴人偶爾讓與安非他命
供其施用，合乎常情等語。任憑己見，就原審採證認事職權之適法行使，或原判決已
明白論斷之事項，漫言指摘，並為單純之事實上爭執，與法律規定得為第三審上訴理
由之違法情形，不相適合，其上訴違背法律上之程式，應予駁回。
二、持有第一級毒品部分：
按上訴得對於判決之一部為之，未聲明為一部者，視為全部上訴，刑事訴訟法第三百
四十八條第一項定有明文。本件上訴意旨雖僅指摘原判決關於販賣第二級毒品部分如
何不當，但未聲明僅就該部分上訴，故關於持有第二級毒品（海洛因）部分，亦應視
為已全部上訴。又刑事訴訟法第三百七十六條所列各罪之案件，經第二審判決者，不
得上訴於第三審法院，法有明文。上訴人持有第二級毒品部分，原審係依毒品危害防
制條例第十一條第一項論處罪刑。查該罪最重本刑為三年以下有期徒刑，核屬刑事訴
訟法第三百七十六條第一款之案件，既經第二審判決，自不得上訴於第三審法院。上
訴人一併提起上訴，即非合法，應予駁回。
據上論結，應依刑事訴訟法第三百九十五條前段，判決如主文。
中      華      民      國    八十九    年      五      月     十八     日
                              最高法院刑事第六庭
                                  審判長法官  紀  俊  乾
                                        法官  黃  正  興
                                        法官  陳  東  誥
                                        法官  韓  金  秀
                                        法官  張  祺  祥
      右正本證明與原本無異
                                              書  記  官
中      華      民      國    八十九    年      五      月    二十三    日


司法院資訊處製作；財團法人民間司法改革基金會備份。
